【裁判字號】    89,台非,352
【裁判日期】    891005
【裁判案由】    竊盜
【裁判全文】
最高法院刑事判決                                八十九年度台非字第三五二號
    上訴人  最高法院檢察署檢察總長
    被  告  甲○○
右上訴人因被告竊盜案件，對於台灣台南地方法院中華民國八十九年七月七日第一審
確定判決（八十九年度易字第一五五八號，起訴案號：台灣台南地方法院檢察署八十
九年度偵字第五五九○號），認為違法，提起非常上訴，本院判決如左：
    主  文
原判決撤銷。
甲○○竊盜，處拘役肆拾日。
    理  由
非常上訴理由稱：「一按判決不適用法則或適用不當者，為違背法令，刑事訴訟法第
三百七十八條定有明文。又累犯之成立要件依刑法第四十七條規定，必須受有期徒刑
之執行完畢，五年以內再犯有期徒刑以上之刑之罪者，始足當之。查原判決明白認定
：『甲○○於民國八十三年間因傷害罪，經本院判處有期徒刑四月確定，並於八十四
年三月三十一日易科罰金執行完畢。其意圖為自己不法所有，於八十九年五月三日凌
晨一時許，在台南縣大內鄉內郭村……徒手竊取鳳梨二百八十八粒』。則被告於八十
九年五月三日觸犯本件竊盜時，距前傷害罪易科罰金執行完畢之日，即八十四年三月
三十一日，已逾五年，詎原判決理由竟謂：『其於五年以內，再犯有期徒刑以上之本
罪，為累犯，應依法加重其刑』。不僅有違刑法第四十七條之規定，亦有事實與理由
矛盾之違法。二案經判決確定，且對被告不利，應依刑事訴訟法第四百四十一條、第
四百四十三條提起非常上訴，以資救濟」等語。
本院按累犯之成立，以曾受有期徒刑之執行完畢，或受無期徒刑或有期徒刑一部之執
行而赦免後，五年以內再犯有期徒刑以上之罪為要件。如曾受有期徒刑之執行完畢，
或受無期徒刑或有期徒刑一部之執行而赦免後，已逾五年始再犯有期徒刑以上之罪，
即無成立累犯之餘地。本件依原確定判決認定之事實，被告甲○○曾於民國八十三年
間因傷害罪，經原法院判處有期徒刑四月確定，並於八十四年三月三十一日易科罰金
執行完畢。復意圖為自己不法之所有，於八十九年五月三日凌晨一時許，在台南縣大
內鄉○○村○○段楊文得所有之鳳梨園，徒手竊取鳳梨二百八十八粒（重約六百餘台
斤，價位約新台幣一萬九千元），其搬運鳳梨欲離開園地途中，當場為楊文得會警查
獲等情觀之。本件被告係於前受有期徒刑之執行完畢之後，逾五年始犯本件竊盜罪，
依前開說明，自與累犯之成立要件不合。原判決竟認被告應成立累犯，並依刑法第四
十七條之規定加重其刑，自有適用法則不當之違背法令。案經確定，且於被告不利，
非常上訴意旨，執以指摘，洵有理由。應由本院將原判決撤銷，改判如主文第二項所
示，以資救濟。
據上論結，應依刑事訴訟法第四百四十七條第一項第一款但書，刑法第三百二十條第
一項，罰金罰鍰提高標準條例第一條前段，判決如主文。
中      華      民      國    八十九    年      十      月      五      日
                              最高法院刑事第四庭
                                  審判長法官  黃  劍  青
                                        法官  劉  敬  一
                                        法官  林  增  福
                                        法官  楊  商  江
                                        法官  邵  燕  玲
      右正本證明與原本無異
                                              書  記  官
中      華      民      國    八十九    年      十      月     十二     日


司法院資訊處製作；財團法人民間司法改革基金會備份。
